【裁判字號】    96,簡上,390
【裁判日期】    970716
【裁判案由】    妨害名譽
【裁判全文】
臺灣桃園地方法院刑事判決             96年度簡上字第390號
上  訴  人
即  被  告  庚○○
            丙○○
            乙○○原名黃祖慧.
                    號5樓
上列被告等因妨害名譽案件，不服本院簡易庭於民國96年6 月29
日所為之96年度桃簡字第246 號第一審簡易判決（聲請簡易判決
處刑案號：95年度偵字第12430 號）提起上訴，乙○○部分經本
院改依通常程序審理，並自為第一審判決，庚○○、丙○○部分
經本院管轄之第二審合議庭判決，各判決如下：
    主  文
原判決撤銷。
庚○○公然侮辱人，處拘役伍日，如易科罰金，以銀元參佰元（
即新臺幣玖佰元）折算壹日，減為拘役貳日，如易科罰金，以銀
元參佰元（即新臺幣玖佰元）折算壹日。
丙○○散布文字，指摘足以毀損他人名譽之事，處拘役伍拾日，
如易科罰金，以銀元參佰元（即新臺幣玖佰元）折算壹日，減為
拘役貳拾伍日，如易科罰金，以銀元參佰元（即新臺幣玖佰元）
折算壹日。
乙○○無罪。
    事  實
一、庚○○為位在桃園縣桃園市○○路「麗寶紐約社區」之G 棟
    住戶，丙○○則為該社區第3 屆管理委員會委員，其等因認
    戊○○當選該社區第3 屆管理委員會主任委員之適法性有所
    爭議，庚○○基於公然侮辱之犯意，於民國95年2 月24日晚
    間8 時許該社區召開「麗寶紐約社區第三屆管理委員會二月
    份臨時會議（第五次）會議」時，在社區會議室之多數人得
    以共聞共見之處所，向戊○○指出G 棟住戶未將票投給戊○○還自稱當選時，以「這真是有夠不要臉」等字眼辱罵戊○○，足以貶低戊○○之社會評價。而丙○○基於意圖散布於
    眾之誹謗犯意，於95年2 月21日前之某日，在上開社區G 棟
    電梯公布欄上張貼載有「各位住戶，本人已開始接到一位自
    稱住戶的人打來的恐嚇電話，說『做委員不要囂張，不然你
    給我試試看』，我接下來會報警處理，也要讓各位住戶了解
    ，戊○○的真面目，一個用盡心機不惜用暴力威脅別人的人
    。」等影射戊○○與恐嚇電話相關之不實文字公告，而足以
    毀損戊○○之名譽。
二、案經告訴人戊○○訴由臺灣桃園地方法院檢察署檢察官偵查
    後，聲請簡易判決處刑。
    理  由
壹、有罪部分（即庚○○、丙○○部分）
一、訊據被告庚○○於本院審理中雖坦承有於95年2 月24日召開
    管理委員會會議時有說「這真是有夠不要臉」之話語，但矢
    口否認涉犯公然侮辱罪嫌，並辯稱：我是針對戊○○自行宣
    布當選主任委員這件事認為不要臉，而不是針對戊○○的人
    ，我不是罵戊○○云云。被告丙○○於本院審理中雖坦承有
    在95年2 月21日前某日在麗寶紐約社區G 棟電梯間張貼上開
    內容的文字公告，但否認涉犯誹謗罪行，而辯稱：我身為G
    棟的管理委員，我有義務要讓住戶知道我們爭取什麼，我要
    揭開戊○○偽造社區住戶簽名去投票的事情，我在該公告中
    沒有說過打電話恐嚇的人是戊○○，我只有說是自稱G 棟住
    戶的人打電話給我，我沒有影射戊○○恐嚇我，我在公告下
    面寫說要揭開戊○○的真面目與公告上面寫說打恐嚇電話的
    事不可連在一起，我說戊○○不惜用暴力威脅，是指議事暴
    力云云。經查：
  (一)被告庚○○身為「麗寶紐約社區」G 棟住戶，於95年2 月24
    日晚間8 時許該社區召開「麗寶紐約社區第三屆管理委員會
    二月份臨時會議（第五次）會議」時，向戊○○稱「不是我
    講的，是G 棟住戶沒有投給你呦，你還敢說你當選，這真是
    有夠不要臉。」等言詞之事實，業據被告庚○○所坦承不諱
    ，並有被告庚○○所提出之錄音帶譯文1 份在卷可參（偵字
    卷第13、14頁），被告庚○○雖辯稱：我是針對戊○○自行
    宣布當選一事認為不要臉，而不是指戊○○不要臉云云，經
    查，戊○○參選「麗寶紐約社區」管理委員會主任委員選舉
    ，進而當選第三屆麗寶紐約社區管理委員會主任委員後，其
    當選之合法性屢遭其他管理委員及住戶非議，業經被告庚○○、丙○○供述甚明，並有證人己○、乙○○、甲○○於本
    院審理中證述明確（本院簡上卷第225 、227 、228 、245
    、246 頁），及G 棟住戶聲明書20份、桃園縣政府函文1 紙
    在卷可參（同上卷第17至37頁），然戊○○是否合法當選管
    理委員，該社區住戶或委員理應循正常途徑尋求解決，而被
    告庚○○雖辯稱係就戊○○當選之事為評論，然「不要臉」
    一詞依一般常情均指對「人」之評價，並非用以對「事」之
    評價，且被告庚○○於說「這真是有夠不要臉」前亦對戊○○稱「你還敢說你當選」，顯見被告庚○○所稱「不要臉」
    ，是針對戊○○之人格為評價，被告庚○○辯稱僅針對事情
    評論云云，並非可採，足認被告庚○○係以「不要臉」此足
    以貶低戊○○社會評價之詞句辱罵戊○○等情甚明，被告庚○○公然侮辱犯行明確。
  (二)被告丙○○對其將寫有「各位住戶，本人已開始接到一位自
    稱住戶的人打來的恐嚇電話說『做委員不要囂張，不然你給
    我試試看』，我接下來會報警處理，也要讓各位住戶了解，
    戊○○的真面目，一個用盡心機不惜用暴力威脅別人的人。
    」等內容之文字公告張貼於麗寶紐約社區G 棟電梯之公布欄
    等情均坦承不諱，並有該文字公告在卷可參（他字卷第34頁
    ）。至於被告丙○○辯稱：我沒有說戊○○就是打電話恐嚇
    我的人，該公告的上下文是兩件事情，不能連在一起，我說
    戊○○用暴力，是指議事暴力云云，然查，依上開被告丙○○所貼之文字公告內容：「各位住戶，本人已開始接到一位
    自稱住戶的人打來的恐嚇電話，說『做委員不要囂張，不然
    你給我試試看』，我接下來會報警處理，也要讓各位住戶了
    解，戊○○的真面目，一個用盡心機不惜用暴力威脅別人的
    人。」觀之，雖被告丙○○於該公告中提及涉嫌以電話恐嚇
    被告丙○○之人係「自稱住戶的人」，並非明確指出係戊○○恐嚇被告丙○○，然該公告內文緊接「也要讓各位住戶了
    解，戊○○的真面目，一個用盡心機不惜用暴力威脅別人的
    人」，已影射、暗喻戊○○與該通恐嚇電話有關，且其所指
    「用暴力威脅」與前文「恐嚇電話」相互參照，所指顯為同
    一事件，並非被告丙○○所辯暴力威脅是指戊○○在管理委
    員會開會時運用議事暴力而言，與恐嚇電話無關云云，且依
    上開公告文意，一般人已足以聯想到戊○○與撥打恐嚇電話
    之人有關，被告丙○○辯稱該公告上下文指的是不同件事云
    云，自難以採信。再者，雖證人己○於本院審理中證稱：我
    先生說有接到恐嚇電話，是一個住戶說「你再試試看」，講
    一些管委會的事情，他沒有說是戊○○打的等語（本院簡上
    卷第223 至226 頁）、證人甲○○於本院審理中證稱：丙○○有說他被恐嚇了，要派出所的電話，他沒有說恐嚇的人是
    誰等語（本院簡上卷第240 至246 頁），然上開證人僅能證
    明被告丙○○有告知己○、甲○○其遭到恐嚇之事，至於是
    何人所為，或是恐嚇電話之內容，均無法證明，而被告丙○○於檢察官訊問時供稱：我有想去查證戊○○就是打電話恐
    嚇我之人，但是找不到證據，當時是一個大約四十幾歲左右
    ，操台語口音的男子打電話來恐嚇我等語，再經檢察官質之
    「既然沒有確切證據，為何還張貼如編號1 （即上開公告）
    之文字在社區公布欄？」，被告丙○○答稱：對，我是想讓
    大家看到，但是我貼上去沒多久就被撕走，所以我也不知道
    到底有沒有人看到，我是希望讓住戶知道我們處理這件事情
    所遭遇到的情況等語（偵字卷第11頁），足見被告丙○○在
    公告中有意影射戊○○與該通恐嚇電話相關等情甚明，惟被
    告丙○○對於其在上開公告影射戊○○與恐嚇電話相關聯之
    事，並無法證明其為真實，亦無法說明有何合理可信之依據
    以認定戊○○係「一個用盡心機不惜用暴力威脅別人之人」
    甚明。綜上，被告丙○○意圖散布於眾，而以張貼文字公告
    之方式指摘足以毀損戊○○名譽之不實事項之事實明確，應
    依法論科。
二、(一)按行為後法律有變更者，適用行為時之法律，但行為後之
    法律有利於行為人者，適用最有利於行為人之法律，95年7
    月1 日修正施行後之刑法第2 條第1 項定有明文。刑法修正
    之比較新舊法，應就罪刑有關之共犯、未遂犯、想像競合犯
    、牽連犯、連續犯、結合犯，以及累犯加重、自首減輕暨其
    他法定加減原因（如身分加減）與加減例等一切情形，綜其
    全部罪刑之結果而為比較，最高法院95年5 月23日95年度第
    8 次刑庭會議決議可資參照。(1)被告庚○○、丙○○行為後
    ，關於刑法第309 條第1 項、第310 條第2 項之罪，其法定
    罰金刑最低度部分，由修正前刑法第33條第5 款規定為銀元
    1 元以上，依罰金罰鍰提高標準條例第1 條前段提高為10倍
    （提高後折算為新臺幣30元），修正後刑法第33條第5 款則
    修正為新臺幣1000元以上，以百元計算之，屬科刑規範事項
    之變更；(2)而被告庚○○、丙○○行為後，關於易科罰金之
    折算標準，刑法第41條第1 項業於94年1 月7 日修正為「犯
    最重本刑為五年以下有期徒刑以下之刑之罪，而受六個月以
    下有期徒刑或拘役之宣告者，得以新臺幣一千元、二千元或
    三千元折算一日，易科罰金。但確因不執行所宣告之刑，難
    收矯正之效，或難以維持法秩序者，不在此限。」，於94年
    2 月2 日公布，95年7 月1 日生效，且罰金罰鍰提高標準條
    例第2 條業已於95年4 月28日修正刪除，並於95年7 月1 日
    生效，其修正之結果已將修正前之銀元100 元、200 元、30
    0 元修正為新臺幣1000元、2000元、3000元，此項修正屬科
    刑規範事項之變更；(3)經綜合本件論罪科刑有關之一切情形
    （易科罰金部分另行獨立比較）加以比較，及比較修正前、
    後易科罰金規定，修正後之刑法關於論罪科刑、易科罰金部
    分對被告庚○○、丙○○並無較為有利之處，應以被告庚○○、丙○○行為時即修正前之刑法為論罪科刑及易科罰金之
    適用依據。(4)另關於刑法施行法第1 條之1 的適用，被告庚○○、丙○○行為後，刑法施行法於95年6 月14日增訂第1
    條之1 規定「中華民國九十四年一月七日刑法修正施行後，
    刑法分則編所定罰金之貨幣單位為新臺幣。九十四年一月七
    日刑法修正時，刑法分則編未修正之條文定有罰金者，自九
    十四年一月七日刑法修正施行後，就其所定數額提高為三十
    倍。但七十二年六月二十六日至九十四年一月七日新增或修
    正之條文，就其所定數額提高為三倍。」，於95年7 月1 日
    生效施行，刑法第309 條第1 項、第310 條第2 項之罪定有
    罰金刑，但未於94年1 月7 日修正，自應於95年7 月1 日刑
    法修正施行後，分別就其所定數額提高30倍，與被告庚○○
    、丙○○行為時之罰金罰鍰提高標準條例第1 條前段、現行
    法規所定貨幣單位折算新臺幣標準第2 條之折算結果相較，
    罰金刑貨幣單位雖有「銀元」、「新臺幣」之更異，惟適用
    結果之罰金額度則無二致，並無利或不利之變更，自不生新
    舊法之比較問題，應逕行適用刑法施行法第1 條之1 規定（
    臺灣高等法院暨所屬法院95年法律座談會刑事類提案第16號
    內容可資參照），附此敘明。
三、核被告庚○○所為，係犯刑法第309 條第1 項之公然侮辱罪
    ，被告丙○○所為，係犯刑法第310 條第2 項之加重誹謗罪
    。原審審酌被告庚○○、丙○○犯罪之動機、目的、手段及
    對告訴人戊○○所生之損害，及被告庚○○、丙○○犯後態
    度等一切情狀，引用修正後刑法第2 條第1 項前段，刑法第
    309 條第1 項、第310 條第2 項，修正前刑法第41條第1 項
    前段，刑法施行法第1 條之1 第1 項、第2 項前段，修正前
    罰金罰鍰提高標準條例第2 條，分別判處被告庚○○拘役5
    日、被告丙○○拘役50日，並均諭知易科罰金之折算標準，
    固非無見，惟中華民國96年罪犯減刑條例於96年6 月15日制
    定，於96年7 月16日施行，被告庚○○、丙○○所犯之罪，
    係於96年4 月24日前所犯，非屬該條例第3 條限制減刑之罪
    ，又無其他不得減刑之情形，應依該條例第2 條第1 項第3
    款之規定，各減輕其刑2 分之1 （被告庚○○部分依刑法第
    72條規定，不滿1 日部分不算），原審判決時未及審酌上情
    而予減刑，而被告庚○○、丙○○以渠等並未犯罪，原審判
    決事實認定錯誤而提起本件上訴，並無理由，然原審判決既
    有上開未洽之處，自應由本院第二審將原判決撤銷後自為判
    決；爰審酌被告庚○○、丙○○犯罪之動機、目的、犯罪手
    段、犯罪所生之危害，對告訴人戊○○名譽所生之損害，告
    訴人戊○○不再追究被告庚○○刑責，暨被告庚○○、丙○○平日素行、智識程度等一切情狀，而分別量處如主文所示
    之刑，再依中華民國96年罪犯減刑條例第2 條第1 項第3 款
    之規定，各減其刑期2 分之1 （被告庚○○部分依刑法第72
    條規定，不滿1 日部分不算），並分別諭知易科罰金之折算
    標準。
貳、無罪部分（即被告乙○○部分）：
一、公訴意旨略以：被告乙○○為桃園縣桃園市○○路「麗寶紐
    約社區」之第3 屆管理委員會委員，因認戊○○當選該社區
    第3 屆管理委員會主任委員有疑義，竟基於公然侮辱之犯意
    ，於95年2 月15日晚間8 時許，在上開社區會議室之多數人
    得以共聞共見之處所，以「無恥、不要臉」等言詞辱罵戊○○，因認被告乙○○涉犯刑法第309 條第1 項公然侮辱罪嫌
    等語。
二、按當事人、代理人或辯護人於法院調查證據時，知有第159
    條第1 項不得為證據之情形，而未於言詞辯論終結前聲明異
    議者，視為有前項之同意，刑事訴訟法第159 條之5 第2 項
    定有明文，證人庚○○、戊○○於警詢中之證述、證人戊○○、蔡旻玲、蔡秀英、許玉美於偵查中在檢察事務官面前所
    為之陳述，未經公訴人、被告乙○○於本院言詞辯論終結前
    對上開證人證述之證據能力聲明異議（被告乙○○雖曾在97
    年3 月5 日審判程序中爭執蔡旻玲警詢證詞之證據能力，然
    未說明爭執蔡旻玲於警詢中證述之證據能力的理由，且表示
    不聲請傳喚蔡旻玲，於本院96年6 月25日言詞辯論終結前之
    調查證據時，對於蔡旻玲之證詞僅爭執證明力而未就證據能
    力表示爭執之意，依刑事訴訟法第159 條之5 第2 項規定自
    得採為證據。），並經本院審酌上開證詞認為適當，自均得
    採為證據。被告乙○○所提出之95年2 月15日會議錄音帶及
    錄音譯文，經本院當庭勘驗，其結果為：抽驗其中第1 捲錄
    音帶部分內容與譯文該部分對照之內容相符，第2 捲錄音內
    容嘈雜難以比對等情（本院簡上卷第270 頁），而被告乙○○、檢察官於本院勘驗上開錄音帶、錄音譯文後，對於該部
    分證據之證據能力並未爭執，自均得採為本案證據，另本案
    其餘所引用之卷內書證，經核並無公務員違法取得情形，且
    公訴人、被告乙○○亦未於本院言詞辯論終結前聲明異議，
    亦均得採為本案證據，核先敘明。
三、按犯罪事實應依證據認定之，無證據不得認定其犯罪事實；
    不能證明被告犯罪者，應諭知無罪之判決，刑事訴訟法第15
    4 條第2 項、第301 條第1 項各定有明文。再按事實之認定
    ，應憑證據，如未能發現相當證據，或證據不足以證明，自
    不能以推測或擬制之方法，以為裁判基礎；在訴訟上用以證
    明事實之證據，須於通常一般之人均不致於有所懷疑，而得
    確信其為真實之程度者，始得據以為有罪之認定，倘其證明
    尚未達到此一程度，而有合理之懷疑性存在，致使無從為有
    罪之確信時，即應為無罪之判決，最高法院40年臺上字第86
    號、76年臺上字第4986號分別著有判例。
四、經查，公訴意旨認被告乙○○涉犯公然侮辱罪，無非以證人
    戊○○、蔡旻玲、蔡秀英、許玉美等人之證述為主要論據，
    訊據被告乙○○於本院審理中堅詞否認有何公然侮辱犯行，
    並辯稱：我沒有在95年2 月15日召開管理委員會會議時辱罵
    戊○○「無恥、不要臉」之事，蔡秀英、蔡旻玲、許玉美、
    戊○○所述不實在，且當天的會議錄音帶中也未聽到任何我
    罵戊○○的話等語。經查，被告乙○○身為麗寶紐約社區第
    三屆管理委員會委員，有參與95年2 月15日夜間8 時許在麗
    寶紐約社區才藝教室舉辦之2 月份例行會議第4 次會議等情
    ，業經被告乙○○供述甚明，而該次出席委員有戊○○、傅
    臺祥（代理王怡寧）、蔡旻玲、劉奇菁（代理呂盈慧）、許
    玉美、李永富、黃木勇（代理張若妍）、被告乙○○、胡靜
    雯、丙○○、汪淑芳、林昭讚、蔡秀英、李玉梅等委員，亦
    有住戶即同案被告庚○○、劉友華、慧智物管公司馮總經理
    、丁○○管理中心主任等人列席參加，亦有麗寶紐約社區第
    三屆管理委員會2 月份會議第4 次會議紀錄在卷可參（本院
    簡上卷第51至59頁，庚○○雖未於簽到簿上簽名，然於第56
    頁之發言紀錄可見其在場），雖證人戊○○、蔡旻玲、蔡秀
    英、許玉美於偵查中檢察事務官詢問時均證稱有在該會議中
    聽到被告乙○○罵被害人戊○○「不要臉、無恥」等語（他
    字卷第47、48、50頁、偵字卷第5 、6 頁），惟證人戊○○
    於警詢中稱被告乙○○係辱罵「不要臉、無恥」，於偵查中
    檢察事務官詢問時又稱被告乙○○辱罵之內容為「無恥，不
    要臉，痞子」等語，先後所述已有不同，再者，證人戊○○
    於警詢中證稱：乙○○以我當選社區主委不合她的意，就當
    眾以「不要臉、無恥」辱罵我等語（他字卷第48頁），證人
    蔡旻玲於偵查中檢察事務官詢問時亦證稱：確有此事，我還
    有出來制止過不要這樣子做人身攻擊等語（偵字卷第5 頁）
    ，然查，該次會議中係討論麗寶紐約社區是否要與慧智物管
    公司、達雋機電公司、咖啡廳等續約之問題及麗寶建設的公
    共設施之缺失應如何處理部分開會討論，有上開會議紀錄在
    卷可參，並未討論及被害人戊○○當選管理委員會主任委員
    是否適法之問題，上開議題均為公共事務之討論，亦非與戊○○切身相關，被告乙○○係在何議題上針對被害人戊○○
    辱罵，均未見被害人戊○○於警詢、偵查中證述時為詳細之
    說明，是否確有此事，已屬有疑；且經本院當庭勘驗部分被
    告乙○○提出之該次會議錄音帶與會議紀錄錄音譯文（本院
    簡上卷第60至79頁）比對，結果為：「一、經抽驗第1 捲A
    面與B 面錄音的內容經核與譯文的內容相符，第2 捲因錄音
    的內容嘈雜，難以比對。二、會議錄音並非連續錄音。」，
    有本院勘驗筆錄在卷可參（本院簡上卷第270 頁），被告乙○○所提出之會議記錄錄音譯文經抽驗會議紀錄錄音帶結果
    既屬相符，該會議紀錄內容堪可認為與錄音內容相合；而自
    上開錄音譯文中，並未見被告乙○○與被害人戊○○有言語
    爭執情形，亦無被告乙○○質疑被害人戊○○主任委員身分
    的問題，也無證人蔡旻玲出面制止被告乙○○做人身攻擊的
    情況，再參當天在場之證人庚○○於本院審理中證稱：當天
    我沒有聽到乙○○罵戊○○，我只有聽到乙○○罵林昭讚；
    我當天距離乙○○約2 公尺，戊○○距離乙○○約6 公尺，
    當天開會氣氛還好，乙○○有和戊○○、蔡旻玲、許玉美、
    林昭讚4 人爭執關於召開公聽會及是否要繼續聘物管公司的
    事情，爭執的每句話我都有聽到，我有很注意他們說什麼，
    乙○○沒有罵戊○○無恥、不要臉，我有聽到乙○○罵林昭
    讚，戊○○坐在林昭讚旁邊等語（本院卷第210 至213 頁）
    、證人即麗寶紐約社區管理中心主任丁○○於本院審理中證
    稱：我從94年5 月到任後的會議我都有參加，我印象中沒有
    在管理委員會會議或區分所有權人會議中聽到乙○○罵「無
    恥、不要臉」等語（本院卷第256 、257 頁），雖證人蔡旻
    玲、許玉美、蔡秀英等人於偵查中檢察事務官詢問時證稱有
    聽到被告乙○○辱罵戊○○，然亦有在場之同案被告庚○○
    、證人丁○○於本院審理中證稱沒有聽到被告乙○○辱罵戊○○等情，再參酌上開會議錄音譯文並無被告乙○○辱罵戊○○之言詞，被害人戊○○亦未另行提出該次會議錄音帶可
    供本院參酌比對，而被告乙○○與蔡旻玲、許玉美等人亦曾
    因公然侮辱、誣告等案件纏訟不斷，有本院96年度桃簡字第
    2789號刑事簡易判決、97年度訴字第189 號刑事判決、96年
    度簡上字第222 號刑事判決在卷可佐，則上開證人蔡旻玲、
    許玉美、蔡秀英等人所述，尚有合理之懷疑存在，而無從使
    本院得有被告乙○○確有公訴人所指公然侮辱犯行之確切心
    證，渠等所為證言亦難為本院遽以採信。綜上所述，綜合本
    案所有卷證資料，本院認未有充分之積極證據可證被告乙○○確有於95年2 月15日公然侮辱戊○○之事，此外亦復查無
    其他積極證據可資認定被告乙○○確有此犯行，本件既有合
    理懷疑存在，致使無從為被告乙○○有罪之確信，揆諸前揭
    法律、判例意旨，本件應為被告乙○○無罪之諭知，原審認
    定被告乙○○公然侮辱犯行明確，對被告乙○○為實體有罪
    判決，固非無見，惟本件既無法達到被告乙○○有罪之確信
    ，被告乙○○以其未公然侮辱戊○○為由提起上訴，指摘原
    判決不當，為有理由，自應由本院撤銷原判決關於被告乙○○被訴公然侮辱部分，又本件既有刑事訴訟法第451 條之1
    第4 項第3 款不得為簡易判決情形，依同法第452 條規定，
    本院於撤銷原審判決後，並自為第一審判決而為被告乙○○
    無罪之諭知。
據上論斷，應依刑事訴訟法第452 條、第455 條之1 第1 項、第
3 項、第364 條、第369 條第1 項前段、第299 條第1 項前段、
第301 條第1 項，修正後刑法第2 條第1 項前段，刑法第309 條
第1 項、第310 條第2 項、第72條、修正前刑法第41條第1 項前
段，刑法施行法第1 條之1 第1 項、第2 項前段，修正前罰金罰
鍰提高標準條例第2 條，中華民國96年罪犯減刑條例第2 條第1
項第3 款、第7 條、第9 條，判決如主文。
本案經檢察官徐文豪到庭執行職務。
中    華    民    國    97    年    7     月    16    日
                 臺灣桃園地方法院刑事第四庭
                     審判長法  官    黃斯偉
                           法  官    張淑華
                           法  官    蘇昭蓉
以上正本證明與原本無異
被告庚○○、丙○○部分，當事人均不得上訴，被告乙○○部分
，如不服本判決，應於送達後10日內，向本院提出上訴狀。
                           書記官    黃俊燁
中    華    民    國    97    年    7     月    16    日
附錄法條：
刑法第309條、第310條
中華民國刑法第309條（公然侮辱罪）
公然侮辱人者，處拘役或 3 百元以下罰金。
以強暴犯前項之罪者，處 1 年以下有期徒刑、拘役或 5 百元以
下罰金。
中華民國刑法第310條（誹謗罪）
意圖散布於眾，而指摘或傳述足以毀損他人名譽之事者，為誹謗
罪，處 1 年以下有期徒刑、拘役或 5 百元以下罰金。
散布文字、圖畫犯前項之罪者，處 2 年以下有期徒刑、拘役或 1
千元以下罰金。
對於所誹謗之事，能證明其為真實者，不罰。但涉於私德而與公
共利益無關者，不在此限。


司法院資訊處製作；財團法人民間司法改革基金會備份。
